

Charlotte Pequignot

Développeur Unity Développeur XR

Ingénieure informatique diplômée avec 3 ans d'expérience en développement dans divers langages, je me suis ensuite formée et spécialisée sur Unity. Forte de 2 années d'expérience en tant que consultante innovation, j'ai travaillé sur des projets en réalité mixte et développé des compétences avancées en Unity. Je suis motivée et déterminée pour travailler sur des projets dans le secteur du jeu vidéo ou de la XR.



pequignotcharlotte@gmail.com



https://chapeq.github.io/ portfolio/



0631245755 Adresse



Paris, France

Langues





Langue maternelle



Anglais B2



Japonais Α1

Outils









Git



Intérêts



Jeux vidéo (Action-aventure, RPG...)



Cinéma, films, séries



Lecture (Fantasy, thriller, mangas...)



Voyages (Japon, Indonésie, ...)



Om Escape game

Expériences professionnelles



Consultante innovation

Actimage

Juin 2021 - Actuel

• Arcueil, France

- Gestion, développement et maintenance de projets clés : TooYu, BDnF
- Développement de nouvelles fonctionnalités Unity pour des applications en réalité mixte de la solution TooYu (MRTK - Hololens 2)
 - · Conception et implémentation de nouveaux niveaux de jeu
 - · Game et level design
 - · Collecte de données de jeu et envoi via API
 - · Conception et intégration UI/UX
- Développement de nouvelles fonctionnalités Unity pour l'application BDnF 2.0, compatible avec plusieurs plateformes (Standalone et mobile)



Ingénieur logiciel Alten

Avr 2018 - Fev 2020

Paris, France

- SAFRAN
 - Maintenance et développement en C/C++.
- **THALES**
 - Développement en Pascal (Delphi) et C/C++ (Qt).



Ingénieur MOE **Aubay**

Mars 2016 - Dec 2017

Paris, France

- EULER HERMES
 - Maintenance de l'application financière et commerciale basée sur l'ERP Oracle.
- STAGE Développeur AR
 - Amélioration du projet Drive With Your Hand visant à reconnaître les gestes et mouvements de la main via une webcam.



Stagiaire développeur intéractif Plumzi

Avr 2015 - Aout 2015

Paris, France

• Implémentation de scénarios interactifs en langage Lua.

Compétences



Travail en équipe Gestion de projet Curiosité **Autonomie** Planification Chiffrage Technique UNITY Développement C# Analyse et optimisation des performances Game design Conception et intégration UI / UX Développement Réalité Mixte Java Développement multi-plateforme Logiciels de gestion de versions HTML, CSS, JS

Formation



2016

EFREI

Ingénieur en informatique et technologies du numérique Majeure Imagerie et réalité virtuel



Oct 2020

M2i Formation

Formation Unity 3D -Développement jeux vidéo



UNITY

Certified Associate: Programmer Oct 2023